臺灣花蓮地方法院刑事判決　　　　　　 96年度簡上字第140號
上　訴　人
即　被　告　丙○○
上列上訴人因竊盜案件，不服本院花蓮簡易庭民國96年7 月12日
96年度花簡字第562 號之第一審判決（聲請簡易判決處刑案號：
96年度偵字第2767號），提起上訴，本院管轄之第二審合議庭判
決如下：
    主  文
上訴駁回。
    事實及理由
一、本案經本院審理結果，認第一審判決依刑法第320條第1項竊
    盜罪，判處上訴人即被告丙○○（下稱被告）有期徒刑3 月
    ，如易科罰金，以新臺幣1千元折算1日，認事用法及量刑均
    無不當，應予維持，並引用第一審簡易判決書記載之事實、
    證據及理由。
二、被告上訴意旨略以：伊挖取土方前，已請伊父丁○○轉告松
    竹營造有限公司（下稱松竹營造公司）總經理乙○○，並經
    乙○○同意伊挖取，故伊非竊盜云云。
三、本院查：花蓮縣壽豐鄉鹽寮村臺十一線15.7公里上方擋土牆
    工程於民國96年3、4月間開始動工未久，被告父親丁○○向
    乙○○索取系爭工程之廢土，惟系爭工程完工前所挖掘之土
    方，尚須回填，故乙○○乃明確告知丁○○須待系爭工程完
    工後，如有剩餘廢土，方可贈與，上開工程至同年7 月間始
    完工，被告自行挖取土方之96年5 月30日，系爭工程尚未完
    工等情，業據證人即松竹營造公司總經理乙○○證述綦詳，
    核與證人即被告父親丁○○於本院結稱：其曾致電向乙○○
    索取上開工程廢土，乙○○告稱如果有剩餘廢土方可贈與其
    等語大致相符，準此，可知乙○○並未同意丁○○於上揭工
    程完工前可以隨時挖取工程所餘土方。又被告擅自挖取系爭
    工程土方遭警查獲後，其父始告知上情，實則，被告因未與
    其父同住，故被告於挖取上開土方前，未曾詢問其父有無向
    乙○○索取土方，其父亦未告知曾向乙○○索土乙事，亦據
    證人丁○○證述明確，是被告辯稱：伊挖取土方前，已請伊
    父轉告乙○○，並經乙○○同意伊挖取云云，顯係臨訟為求
    脫罪所為之卸責之詞，委無足採。
四、原審以被告涉犯刑法第320條第1項竊盜罪名，事證明確，復
    審酌刑法第57條所列之一切情狀，據以判處如前所述之刑，
    並諭知得易科罰金及折算標準，量刑尚稱允當，亦無量刑過
    重之情形。被告上訴辯稱無辜，請求撤銷原判改判無罪，為
    無理由，應予駁回。
據上論斷，應依刑事訴訟法第455條之1第1項、第3項、第368 條
、第373條，判決如主文。
本案經檢察官甲○○到庭執行職務。
中　　華　　民　　國　　96　　年　　11　　月　　1 　　日
                  刑事第一庭  審判長法  官  張健河
                                    法  官  湯國杰
                                    法  官  吳韻馨
上列正本證明與原本無異。
本件不得上訴。
中　　華　　民　　國　　96　　年　　11　　月　　1 　　日
                                    書記官
